臺灣嘉義地方法院民事裁定  
110年度司繼字第128號
聲  請  人  陳正松  

上列聲請人聲請對被繼承人黃呆選任遺產管理人事件，本院裁定
如下：
    主  文
選任嚴庚辰律師（地址：嘉義市○○路000號5樓1）為被繼承人黃
呆（男，明治23年6月22日生，民國22年年11月2日死亡，生前最
後住所：嘉義縣○○鄉○○000號）之遺產管理人。
准對被繼承人黃呆之繼承人為承認繼承之公示催告。
被繼承人黃呆之大陸地區以外繼承人，應自前項公示催告揭示之
日起，壹年內承認繼承，上述期限屆滿，無繼承人承認繼承時，
被繼承人黃呆之遺產，於清償債權，並交付遺贈物後，如有剩餘
即歸屬國庫。
聲請程序費用新臺幣1,000元由被繼承人黃呆之遺產負擔。
    理  由
一、按先順序繼承人均拋棄其繼承權時，由次順序之繼承人繼承
    。其次順序繼承人有無不明或第四順序之繼承人均拋棄其繼
    承權者，準用關於無人承認繼承之規定；繼承開始時，繼承
    人之有無不明者，由親屬會議於一個月內選定遺產管理人，
    並將繼承開始及選定遺產管理人之事由，向法院報明；無親
    屬會議或親屬會議未於繼承開始時起一個月內選定遺產管理
    人者，利害關係人或檢察官，得聲請法院選任遺產管理人。
    民法第1176條第6項、第1177條、第1178條第2項定有明文。
    又公示催告期限屆滿，無繼承人承認繼承時，其遺產於清償
    債權，並交付遺贈物後，如有賸餘，歸屬國庫，民法第1185
    條規定甚明。
二、聲請意旨略以：聲請人土地坐落嘉義縣○○鄉○○段000地號，
    而被繼承人黃呆為該土地共有人之一，就該共有土地裁判分
    割部分，由聲請人訴請審理中。因被繼承人於民國22年11月
    2日死亡，且未婚，其繼承人復均死亡，無人得繼承人其財
    產，致聲請人對上開遺產無法行使權利。為確保聲請人之權
    利，依法聲請指定嚴庚辰律師為被繼承人之遺產管理人等語
    ，並提出戶籍謄本、繼承系統表及本院民事庭通知等影本為
    證。經本院審核上揭文件，足認聲請人之上開主張堪信為真
    實，且核與首揭法條規定，尚無不合。
三、經查，受指定擔任遺產管理人具律師身分，受有法律之專業
    訓練，嫻熟公示催告、強制執行等相關法律程序，且對於遺
    產管理人依法應盡之管理職責，當較一般未受法學訓練之人
    更為明瞭，足堪擔任被繼承人之遺產管理人，且經聲請人預
    納管理報酬後，已出具願意擔任之同意書，故本院認選任嚴
    庚辰律師擔任被繼承人黃呆之遺產管理人為適當，並依法為
    承認繼承之公示催告。
四、依家事事件法第127條第4項，爰裁定如主文。
五、如對本裁定不服，應於裁定送達後10日之不變期間內，向本
    院提出抗告狀，並繳納抗告費新臺幣1,000元。
中　　華　　民　　國　　110 　年　　12　　月　　23　　日
               家事法庭  司法事務官 黃冠嵐          
正本係照原本作成。
中　　華　　民　　國　　110 　年　　12　　月　　23　　日
                         書　記　官　王博昭